# 求助陈版，关于子公司商誉是否归属于少数股东的问题。

提问人：csse235 时间：2021-07-05 18:40:00
第一种情况，B公司合并报表中有商誉，A公司收购B公司时，抵消所有者权益，那么抵消出的少数股东权益是子公司可辨认净资产x少数股东比例，还是拿子公司净资产x少数股东持股比例？第二种情况，A是B的母公司，B收购C公司产生商誉，在A合并B时，合并报表中的商誉是否不变？B的少数股东权益在A的合并报表中是否等于B的净资产x持股比例，还是B的可辨认净资产X持股比例？

回答人：chenyiwei
1 、商誉仅体现归属母公司股东的部分。在购买日，合并报表层面与B公司相关的少数股东权益应仅为可辨认净资产公允价值归属于少数股东的份额。
2 、在A合并B时，合并报表中的商誉不变，与A直接收购C的相应比例股权产生的效果相同。在A合并B时，B的少数股权按B的可辨认净资产公允价值X持股比例确定。